Inventaris van het archief van de familie Janssens, 1700-1905
Nationaal Archief, Den Haag
- STUKKEN AFKOMSTIG VAN LEDEN VAN HET GESLACHT JANSSENS, II.
  - Jhr.mr. Henri Guillaume Charles Louis Janssens, 1824-1897, en Wilhelmina Martha Arriëns, 1829-1906., F.
    - Jhr. Jan Willem Janssens te Hilversum., 1849; 124; 2 stukken
    - Jhr. Jan Willem Maurits August Janssens te Olehleh (Atjeh) en 's-Gravenhage., 1903-1905; 125; 2 stukken
    - Jkvr. Maria Janssens te Utrecht., 1897-1905; 126; 1 omslag
    - Jhr. Mauritz Edmond Frans Janssens te Amsterdam te 's-Gravenhage., 1864; 127; 2 stukken
    - Wilhelmina Martha Janssens-Arriëns., 1850; 128; 1 omslag
    - E.N. Mentinkberg te Doorn en Rheden., 1904 en z.j.; 129; 5 stukken
    - M. Moll., (1850); 130; 1 stuk
    - C.W. van Nellesteijn te Amsterdam., 1899-1901; 131; 2 stukken
    - C.T. Quack-van Heukelom., 1898; 132; 1 stuk
    - Schumann te Leiden., 1901-1904; 133; 4 stukken
    - Clara Schumann te Leiden., 1901; 134; 1 stuk
    - E. Schumann-Kuyp te Leiden., 1901; 135; 1 stuk
    - W.M.G. Schumann te leiden., 1904; 136; 1 stuk
    - Jo.M. Stuvel te 's-Gravenhage., 1905; 137; 1 stuk
    - Hortense Marie Catharina Louisa Taddel-Janssens te Utrecht en Hilversum., 1881-1902; 138; 4 stukken
    - Kitty Taddel te Hilversum., 1899-1903; 139; 3 stukken
    - A.A. de Veer te Amsterdam., 1905; 140; 1 stuk
    - N.N. te Amsterdam., 1881; 141; 1 stuk
    - Persoonlijke stukken, a.
      - Extracten uit de burgerlijke stand van 's-Gravenhage betreffende de geboorte van jhr. Henri Guillaume Charles Louis Janssens., 1824; 142; 2 stukken
      - Doopcertificaat van Henri Guillaume Charles Louis Janssens., 1824; 143; 1 stuk
      - Akte van het vredegerecht van 's-Gravenhage betreffende de benoeming van jhr. Jan Willem Janssens tot voogd over jhr. Henri Guillaume Charles Louis Janssens., 1838; 144; 1 stuk
      - Notariële akte van aanwijzing door Sara Louisa Hartsen van jhr. Pieter Hartsen als toeziende voogd over jhr. Henri Guillaume Charles Louis Janssens., 1841; 145; 1 stuk
      - Promotiebul van jhr. Henri Guillaume Charles Louis Janssens tot doctor in de rechten te Leiden., 1846; 146; 1 charter
      - Jus publicum prolegomena, de jure publico universe, door jhr. Henri Guillaume Charles Louis Janssens., z.j.; 147; 1 stuk
      - Brieven van venia aetatis voor jhr.mr. Henri Guillaume Charles Louis Janssens, met bijbehorende stuken., 1847; 148; 2 stukken
      - Stukken betreffende de beschrijving van jhr.mr. Henri Guillaume Charles Louis Janssens in de ridderschap van Zuid-Holland., 1847; 149; 1 omslag
      - Verklaring van jhr.mr. Henri Guillaume Charles Louis Janssens, dat hij een brief van jhr. Jan Willem Janssens aan de souvereine vorst en diens antwoord van zijn broer jhr. Jan Willem Janssens heeft ontvangen., 1849; 150; 1 stuk
      - Notariële akten van depôt van testamenten van jhr. Henri Guillaume Charles Louis Janssens., 1850-1894; 151; 3 stukken
      - Notariële akten van depôt van testamenten van Wilhemina Martha Arriëns., 1881-1894; 152; 2 stukken
      - Ontvangstbewijs van boeken gebruikt door de Staatscommissie ingesteld bij Koninklijk Besluit van 29 november 1853 no. 66, betreffende de opheffing der slavernij, bestemd voor jhr.mr. Henri Guillaume Charles Louis Janssens., 1857; 153; 1 stuk
      - Stukken betreffende een door jhr.mr. Henri Gauillaume Charles Louis Janssens voorgestelde vernietiging van de begroting van de gemeente 's-Gravenhage voor 1867., 1866; 154; 5 stukken
      - Aantekeningen van jhr.mr. Henri Guillaume Charles Louis Janssens betreffende dijkrecht., z.j.; 155; 1 stuk
      - Aantekeningen van jhr.mr. Henri Guillaume Charles Louis Janssens betreffende marken in de provincie Gelderland., (na 1852); 156; 1 stuk
      - Visitekaartjes van Wilhelmina Martha Arriëns., z.j.; 157; 5 stukken
    - Ambtelijke stukken., b.
      - Stukken betreffende het proces tussen Amerentia Overree, echtgenote van Suriano Dias, Magdalena Overree, echtgenote van George Jonathan, Catharina Overree, echtgenote van Joao Leijnaar, Regina Overree, echtgenote van Bernaldo Hendrick, Anna Overree, echtgenote van Joao Luis de Souza, Lodewijk, Anna Ritta en Magdalena Overree, allen wonende in Malakka, tegen de weeskamer te Batavia, de commissarissen ter liquidatie der voormalige weeskamer te Delft, Johanna Nela Box te 's-Gravenhage, Johanna Box te Amsterda, Nicolaus Box in Suriname, Dina Box, echtgenote van Frederic Willem Schmaling te Amsterdam, betreffende de nalatenschap van Joost Frans Everaad voor de arrondissements-rechtbank te 's-Gravenhage, waarbij jhr. mr. Henri Guillaume Charles Louis Janssens als advocaat optrad., 1849-1855; 158; 1 omslag
      - Stukken betreffende het faillissement van Johan Frederik Heckler., 1859; 159; 2 stukken
      - Statuten van de N.V. de Stearine kaarsenfabriek Gouda, waarvan jhr. mr. Henri Guillaume Charles Louis Janssens commissaris was, z.j. (gedrukt), met een uitnodiging voor laatstgenoemde tot het bijwonen van een bestuursvergadering., 160; 2 stukken
    - Zakelijke stukken., c.
      - Stukken betreffende het portret van jhr. Jan Willem Janssens voor het paleis te Buitenzorg., 1847-1848; 161; 5 stukken
      - Stukken betreffende het proces van jhr.mr. Henri Guillaume Charles Louis Janssens tegen de Staat der Nederlanden betreffende het bij Koninklijk Besluit van 22 mei 1809 aan zijn vader jhr. Jan Willem Janssens toegekende pensioen, met inhoudsopgave der stukken., 1849-1851; 162; 1 omslag
      - Stukken betreffende de overboeking van het graf van jhr. Jan Willem Janssens op jhr.mr. Henri Guillaume Charles Louis Janssens., 1850; 163; 2 stukken
      - Stuk betreffende het beitelen van een opschrift op het graf van jhr. Jan Willem Janssens en Sara Louisa Hartsen., 1850; 164; 1 stuk
      - Stukken betreffende de wijze van continuatie van de Hollandsche Sociëteit van Levensverzekeringen te Amsterdam., 1857; 165; 1 omslag
      - Lijst van aandeelhouders., 1873-1882; 166; 1 stuk
      - Inventaris van een linnenkast en zilverlijsten., 1880 en z.j.; 167; 5 stukken
      - Rekening van H.p. Mutters & Zn. voor jhr.mr. Henri Guillaume Charles Louis Janssens., 1881; 168; 1 stuk
      - Statuten van de N.V. Nederlandsche Katoenspinnerij te Hengelo, (gedrukt)., 1890; 169; 1 stuk
      - Statuten van de N.V. Amsterdam-Deli-Compagnie te Amsterdam., (na 1894, gedrukt); 170; 1 stuk
      - Bepalingen en voorwaarden van de voor jhr.mr. Henri Guillaume Charles Louis Janssens te verven villa Zeestraat 75 te 's-Gravenhage., z.j.; 171; 2 stukken
    - Vermogensbeheer voor derden., d.
      - Stuk betreffende een door jhr.mr. Henri Guillaume Charles Louis Janssens beheerd fonds uit de nalatenschap van Pieter Arriëns ten behoeve van diens kleinzoons., 1864; 172; 1 stuk
      - Stukken betreffende het beheer van het vermogen van Hendrik Engelbert Arriëns door jhr.mr. Henri Guillaume Charles Louis Janssens., 1869-1871; 173; 1 omslag
      - Stukken betreffende het beheer van het vermogen van de minderjarige Hendrik Engelbert Arriëns als erfgenaam van zijn oom Hendrik Engelbert Arriëns door jhr.mr. Henri Gauillaume Charles Louis Janssens., 1871-1891; 174; 1 omslag
      - Stukken betreffende het beheer van het vermogen van Anna Catharina Arriëns door jhr.mr. Henri Guillaume Charles Louis Janssens., 1871-1872; 175; 1 omslag
      - Stukken betreffende het beheer van het vermogen van jhr. Hubrecht de Haze Bomme door jhr.mr. Henri Guillaume Charles Louis Janssens., 1872-1873; 176; 2 stukken
    - Genealogische onderzoekingen., e.
      - Aantekeningen en correspondentie betreffende de geslachten Janssens en Hartsen door jhr.mr. Henri Guillaume Charles Louis Janssens, gedeeltelijk met inhoudsopgave., 1849-1850; 177; 1 omslag
      - Stukken betreffende de deelgerechtigdheid van jhr.mr. Henri Guillaume Charles Louis Janssens in de nalatenschap van Johan van Halmael., 1850-1893; 178; 1 omslag
- STUKKEN AFKOMSTIG VAN LEDEN VAN AANVERWANTE GESLACHTEN, III.
  - Willem Rees, 1659-1723, en Adriana Sorgh, 1669-1735., A.
    - Notarieel testament en testament van Willem Rees en Adriana Sorgh, authentieke afschriften 1729, 1736., 1700, 1722; 179; 2 stukken
    - Notarieel testament van Adriana Sorgh, authentiek afschrift 1736., 1731; 180; 1 stuk
  - Johannes Rees, 1693-1768, Josina Schellinger, 1693-1726, en Cornelia van der Kemp, 1689-1754., B.
    - Notarieel testament van Johannes Rees en Josina Schellinger, autheniek afchrift 1716., 181; 1 stuk
    - Notarieel testament van Johannes Rees en Cornelia van der Kemp, autentiek afschrift., 1736; 182; 1 stuk
    - Poorterbrief van Johannes Rees te Breda., 1741; 183; 1 stuk
  - Elisabeth Rees, 1699-1768., C.
    - Notarieel testament van Elisabeth Rees, 1765, met notariële akte van benoeming van executeurs, authentiek afschrift 1768., 1767; 184; 1 stuk
    - Notariële scheiding en deling van de nalatenschap van Elisabeth Rees, authentiek afschrift 1775., 1769; 185; 1 stuk
    - Notariële scheiding en deling van de fideïcommissaire nalatenschap van Elisabeth Rees, 1788, authentiek afschrift 1788, met rekening betreffende deze nalatenschap., 186; 2 stukken
  - Willem Rees, 1701-1765, en Justina Schepers, 1696-1775., D.
    - Rekening van de executeurs-testamentair van Justina Schepers voor Johannes Jacobus Janssens en Adriana Rees., 1776; 187; 1 stuk
    - Rekening-courant van de executeurs-testamentair van Justina Schepers over, 1778-1779; 188; 1 stuk
    - Notarieel extract van de scheiding en deling van de nalatenschap van Justina Schepers voor Johannes Jacobus Janssens, authentiek afschrift 1788., 189; 1 stuk
  - Cornelis Hartsen,1751-1817, Susanna van Eeghen, 1752-1775, en Sara de Haan, 1761-1831., E.
    - Stukken betreffende de afwikkeling van de nalatenschap van Sara de Haan., 1832-1833; 190; 2 stukken
  - Elisabeth Hartsen, 1786-1859, en Frans van Heukelom, 1776-1832., F.
    - Extract van secretaris van schepenen betreffende het huwelijk van Frans van Heukelom en Elisabeth Hartsen., 1807; 191; 1 stuk
    - Bewijs van ingeleverde huwelijkse voorwaarden van Frans van Heukelom en Elisabeth Hartsen., 1812; 192; 1 stuk
    - Akte van overboeking van een graf in de Voetboogskapel in de Oude kerk te Amsterdam ten name van Elisabeth Hartsen, met retroacta 1741-1816., 1859; 193; 1 omslag
    - Overlijdensaankondiging en uitnodiging om het lijk te dragen van Elisabeth Hartsen., 1859; 194; 2 stukken
    - Stukken en rekeningen betreffende de begrafenis van Elisabeth Hartsen., 1859; 195; 1 omslag
    - Stukken betreffende aankoop en onderhoud van een graf D no. 211 in de Nieuwe kerk te Amsterdam van Elisabeth Hartsen., 1841-1864; 196; 5 stukken
  - Frans van Heukelom, 1812-1872, en Jenny Stadnitski, 1814-1868., G.
    - Ingekomen brieven van: Ds. Akkeringa te Workum., 1848; 197; 1 stuk
    - S. Blaupot ten Cate te Zaandam., 1847; 198; 1 stuk
    - Persoonlijke stukken., a.
      - Extract uit de burgerlijke stand van Leiden betreffende het huwelijk van Frans van Heukelom en Jenny Stadnitski., 1840; 199; 1 stuk
      - Notariële huwelijkse voorwaarden van Frans van Heukelom en Jenny Stadnitski., 1840; 200; 1 stuk
      - Notariële testamenten van Frans van Heukelom., 1840-1871; 201; 3 stukken
      - Notarieel testament van Jenny Stadnitski., 1840; 202; 1 stuk
      - Notarieel extract van de scheiding en deling van de nalatenschap van Jan de Lanoy Abrahamsz. betreffende de décharge der executeurs-testamentair Frans de Lanoy en Frans van Heukelom., 1855; 203; 1 stuk
      - Uittreksel uit de burgerlijke stand van Amsterdam betreffende het overlijden van Jenny Stadnitski., 1868; 204; 1 stuk
    - Zakelijke stukken., b.
      - Stukken betreffende het Fonds van negotie, door Willem Gideon Deutz in 1753 opgericht ten behoeve van enige planters in de kolonie Suriname, waarvan Frans van Heukelom in 1855 commissaris werd, met retroacta 1791-1792., 1851-1861; 205; 1 omslag
      - Notariële akte van schenking van een som geld door Johanna Sara van Halmael aan Frans van Heukelom., 1858; 206; 1 stuk
      - Bewijs van overboeking van graf D no. 211 in de Nieuwe kerk te Amsterdam ten name van Frans van Heukelom., 1864; 207; 1 stuk
      - Stukken betreffende uitgifte enz. van een grafruimte op de Oosterbegraafplaats te Amsterdam voor Frans van Heukelom., 1868; 208; 2 stukken
      - Rekeningen betreffende de begrafenis van Jenny Stadnitski., 1868; 209; 2 stukken
      - Stukken betreffende de nalatenschap van Frans van Heukelom., 1872; 210; 2 stukken
  - Mr. Cornelis van Heukelom, 1822-1880., H.
    - Persoonlijke stukken., a.
      - Uittreksel uit de burgerlijke stand van Amsterdam betreffende de geboorte van Cornelis van Heukelom., 1822; 211; 1 stuk
      - Promotiebul van Cornelis van Heukelom tot doctor in de rechten te Leiden., 1844; 212; 1 charter
      - Gelukwens van F.J. Guyking voor mr. Cornelis van Heukelom, lid van de Tweede kamer., z.j.; 213; 1 stuk
      - Notariële akte van depôt van het testament van mr. Cornelis van Heukelom., 1873; 214; 1 stuk
    - Zakelijke stukken., b.
      - Akte van ontbinding der firma van Halmael & Co. door Jan van Halmael, mr. Cornelis van Heukelom, Johanna Sara van Halmael en Frans van Heukelom., 1858; 215; 1 stuk
      - Rekening van de notarissen Commelin & Richard te Amsterdam voor mr. Cornelis van Heukelom., 1872; 216; 1 stuk
      - Rekening van H.P. Mutters & Zoon te 's-Gravenhage voor mr. Cornelis van Heukelom., 1879; 217; 1 stuk
      - Stukken betreffende de afwikkeling der nalatenschap van mr. Cornelis van Heukelom., 1880; 218; 6 stukken
  - Johanna Sara van Halmael, 1792-1862., I.
    - Extract uit de inschrijvingen in het Grootboek der nationale schuld ten name van Johanna Sara van Halmael., 1858; 219; 1 stuk
    - Extract uit de burgerlijke stand van Soest betreffende het overlijden van Johanna Sara van Halmael., 1862; 220; 1 stuk
  - Pieter Arriëns, 1791-1860, Anna Geertruy Tack, 1793-1823, en Geertruid Albertina barones van Eck tot Overbeek, 1803-1872., J.
    - Persoonlijke stukken, a.
      - Notarieel testament van Anna Geertruy Tack., 1823; 221; 1 stuk
      - Akte van het vredegerecht te Velp betreffende aanwijzing van een toeziende voogd over de kinderen van Pieter Arriëns en Anna Geertruy Tack., 1823; 222; 1 stuk
      - Notarieel testament van Pieter Arriëns, afschriften 1826 en 1860., 223; 2 stukken
      - Notariële volmacht van Nicolaas Anne Theodoor Arriëns voor Pieter Arriëns en de firma Van Overklift & Cie.., 1851; 224; 1 stuk
      - Extract uit de burgerlijke stand van 's-Gravenhage betreffende het overlijden van Pieter Arriëns., 1860; 225; 1 stuk
    - Zakelijke stukken., b.
      - Stukken betreffende het vermogen van Pieter Arriëns., 1818-1844 en z.j.; 226; 5 stukken
      - Uittreksel uit het Grootboek der nationale schuld ten name van Anna Geertruy Tack., 1818; 227; 1 stuk
      - Stukken betreffende de afwikkeling der nalatenschap van Anna Geertruy Tack., 1823; 228; 3 stukken
      - Notariële akte van volmacht van Pieter Arriëns tot inning van renten van het Grootboek der nationale schuld., 1826; 229; 1 stuk
      - Stukken betreffende het vruchtgebruik van Pieter Arriëns op een deel der nalatenschap van Anna Geertruy Tack., 1844; 230; 3 stukken
      - Stukken betreffende de afwikkeling der nalatenschap van Pieter Arriëns, 1860, waarbij extracten uit de burgerlijke stand van Rheden en Arnhem betreffende de geboortes van Nicolaas Anne Theodoor, Anna Catharina, Willem Carel Anne Benjamin Pieter en Anne Pieter Arriëns tussen 1819 en 1823., 231; 5 stukken
      - Stukken betreffende de afwikkeling van de nalatenschap van Geertruid Albertina barones van Eck tot Overbeek., 1872; 232; 1 omslag
  - Hendrik Engelbert Arriëns, 1832-1871., K.
    - Notariële overeenkomst tussen Helenus Johannes Hartevelt, notaris te Meester Cornelis, en Hendrik Engelbert Arriëns betreffende het door eerstgenoemde gevoerde bewind over goederen van laatstgenoemde., 1870; 233; 1 stuk
    - Notariële volmacht van Hendrik Engelbert Arriëns op mr. Hendrik Nicolaas Grobbée te Batavia., 1870; 234; 1 stuk
    - Notarieel testament van Hendrik Engelbert Arriëns., 1871; 235; 1 stuk
    - Ingekomen brieven van mr. Hendrik Nicolaas Grobbée en Betsy N., beiden te Batavia., 1871; 236; 2 stukken
    - Stukken betreffende de afwikkeling van de nalatenschap van Hendrik Engelbert Arriëns., 1871-1876; 237; 1 omslag
  - Willem Carel Tack, 1738-1817, en Johanna de Brueys, 1734-1770., L.
    - Stukken betreffende de afwikkeling der nalatenschap van Willem Carel Tack., 1824-1844; 238; 3 stukken
- STUKKEN, WAARVAN DE PLAATS IN HET ARCHIEF NIET KON WORDEN BEPAALD, IV.
  - Brief van E. Piaget Dzn. te Neuchâtel aan N.N.., 1840; 239; 1 stuk
  - Akte van openbare verkoop van 3/30 aandeel in het schoonerschip Herwijnen door Zwaantje Elink, weduwe van Simon Nielsen, aan Hermanus Isaac Rietveld voor 1/30 deel., 1858; 240; 1 stuk
- AANVULLING 1980, V.
  - Ingekomen nota van J.F.R.S. van Hoof bij J.W. Janssens, houdende bericht van verhindering van een afspraak., z.j.; 241; 1 stuk
  - Ingekomen brief van J.W. Hahn bij J. van Heukelom., 16 februari 1809; 242; 1 stuk
  - Installatiebul van Christiaan Benjamin Arriens als lid van het Leids Studentencorps., 25 september 1836; 243; 1 stuk